---
title: "hw2_shj"
output: html_document
date: "2023-09-22"
---
 1. mpg는 R에 내장되어 있는 자료이다.
1) mpg 자료중 범주형 변수는 어떤 것들이 있는가?

```{r}
library(ggplot2) 
str(mpg)
```
-> 범주형 변수들과 정수형 변수들로 이루어져있다. 


2) 1)에서 확인한 범주형 변수들 중 drv, class, fl을 수업시간에 배운 내용을 바탕으로 살펴보시오.
```{r}

ggplot(mpg, aes(x=drv)) +
  geom_bar(aes(fill=drv))
```

```{r}
ggplot(mpg, aes(x=class)) +
  geom_bar(aes(fill=class))
```

```{r}
ggplot(mpg, aes(x=fl)) +
  geom_bar(aes(fill=fl))
```

3) class별 drv, fl 분포를 살펴보시오.

```{r}
ggplot(mpg, aes(x=class, fill=drv)) + geom_bar()
```

```{r}
ggplot(mpg, aes(x=class, fill=fl)) +
  geom_bar()
```


2. iris자료는 R에 내장되어 있는 자료이다.
1) Sepal.Length, Sepal.Width, Petal.Length, Petal.Width의 분포가 Species 별로 어떻게 다른지 알아보려고 한다. 이에 알맞은 그림을 그리고 살펴보시오.

```{r}
# Sepal.Length 
ggplot(iris, aes(x=Species, y=Sepal.Length, fill=Species)) +
  geom_boxplot() 

# Sepal.Width 
ggplot(iris, aes(x=Species, y=Sepal.Width, fill=Species)) +
  geom_boxplot() 

# Petal.Length 
ggplot(iris, aes(x=Species, y=Petal.Length, fill=Species)) +
  geom_boxplot() 

# Petal.Width 
ggplot(iris, aes(x=Species, y=Petal.Width, fill=Species)) +
  geom_boxplot() 
```

2) Sepal.Length와 나머지 3개의 연속변수들 (Sepal.Width,Petal.Length,Petal.Width)의 관계를 알아보려고 한다. 수업시간에 배운 내용을 바탕으로 살펴보시오.

```{r}
# Sepal.Length와 Sepal.Width의 관계
ggplot(iris, aes(x=Sepal.Length, y=Sepal.Width, color=Species)) +
  geom_point() 

# Sepal.Length와 Petal.Length의 관계
ggplot(iris, aes(x=Sepal.Length, y=Petal.Length, color=Species)) +
  geom_point() 

# Sepal.Length와 Petal.Width의 관계
ggplot(iris, aes(x=Sepal.Length, y=Petal.Width, color=Species)) +
  geom_point() 

```



3) 4개의 연속변수를 산점도 행렬을 이용하여 살펴보시오

```{r}
library(GGally)

ggpairs(iris, columns=1:4, aes(color=Species))

```

